臺灣雲林地方法院刑事判決　　　　　　　 95年度易字第504號
公　訴　人　臺灣雲林地方法院檢察署檢察官
被　　　告　丁○○
上列被告因竊盜案件，經檢察官提起公訴（95年度偵字第5435號
），本院於準備程序進行中，因被告就被訴事實為有罪之陳述，
經告知簡式審判程序意旨，並聽取公訴人及被告意見後，本院合
議庭裁定由受命法官獨任依簡式審判程序審理，判決如下：
    主  文
丁○○竊盜，處有期徒刑伍月，扣案之鑰匙壹支沒收之；又攜帶
兇器竊盜未遂，處有期徒刑肆月，扣案之老虎鉗壹支及扳手貳支
，均沒收之。應執行有期徒刑柒月，扣案之鑰匙、老虎鉗各壹支
及扳手貳支，均沒收之。
    事  實
一、丁○○於民國95年10月24日21時許，在嘉義縣溪口鄉○○村
    ○○路27號前，見丙○○所有之車牌號碼UNW-353 號輕型機
    車停放於該處，竟意圖為自己不法之所有，以其所有之鑰匙
    1 支發動該機車引擎而駛離現場之方式，竊取該部機車，得
    手後，供己代步使用。
二、丁○○於95年10月31日16時許，攜帶其所有客觀上足以對人
    之生命、身體安全構成威脅，可供兇器使用之老虎鉗1 支、
    扳手2 支，騎乘上開竊得之機車，行經雲林縣大埤鄉○鎮村
    鎮○○○段3108地號農田時，見甲○○所有之抽水馬達1 個
    裝設於該處，竟另行意圖為自己不法之所有，持上開老虎鉗
    、扳手著手拆卸固定該抽水馬達之螺絲時，適為巡邏警員發
    覺而當場查獲，致未得逞，並扣得上開老虎鉗1 支、扳手2
    支，始悉上情。
三、案經雲林縣警察局斗南分局報告臺灣雲林地方法院檢察署檢
    察官偵查起訴。
    理    由
一、本案被告丁○○所犯係死刑、無期徒刑、最輕本刑為3 年以
    上有期徒刑以外之罪，其於準備程序就前揭被訴事實為有罪
    之陳述，經受命法官告知簡式審判程序之旨，並聽取其與公
    訴人之意見後，本院認無不得或不宜改依簡式審判程序進行
    之情，爰依刑事訴訟法第273 條之1 第1 項、第284 條之1
    規定，裁定由受命法官獨任進行簡式審判程序。
二、訊據被告對其於前開時、地，以其所有之錀匙竊取丙○○之
    機車，及攜帶其所有之老虎鉗、扳手，於竊取甲○○所有之
    抽水馬達時，因遭查覺致未得逞之事實，迭自警詢、偵查中
    及本院審理時均坦承不諱；而上述機車、抽水馬達，分別係
    丙○○、甲○○所有，並於前揭時、地遭竊，且被告於竊取
    抽水馬達時，業已著手拆卸下2 顆螺絲，適遭巡邏之警員當
    場查獲各節，均據證人丙○○、甲○○於警詢中證述明確，
    此外，復有老虎鉗1 支及扳手2 支扣案可佐，及車輛竊盜、
    車牌失竊資料個別查詢報表1 紙、贓物認領保管單2 紙、照
    片8 幀附於警卷可憑，足認被告前開自白核與事實相符，可
    採為認定犯罪事實之證據。綜上所述，本案事證明確，被告
    竊盜犯行，堪予認定。
三、論罪科刑及沒收：
  (一)按刑法第321 條第1 項第3 款之攜帶兇器竊盜罪，係以行為
    人攜帶兇器竊盜為其加重條件，此所謂兇器，其種類並無限
    制，凡客觀上足對人之生命、身體、安全構成威脅，具有危
    險性之兇器均屬之（最高法院79年臺上字第5253號判例參照
    ）。查扣案之老虎鉗1 支、扳手2 支，為鐵製材質，均可拆
    卸螺絲，業據被告所自承，足認該等物品質地堅硬，依社會
    一般觀念均足以對人之生命、身體安全構成威脅，在客觀上
    顯然具有危險性，應屬兇器。
  (二)核被告就事實欄第一段所述竊取機車之所為，係犯刑法第32
    0 條第1 項之竊盜罪；其就事實欄第二段所述之持老虎鉗、
    扳手等物，於著手竊取抽水馬達時，因遭發覺而未得逞之所
    為，係犯同法第321 條第2 項、第1 項第3 款之攜帶兇器加
    重竊盜未遂罪。
  (三)被告所犯上開2 罪，犯意各別，應分論併罰。
  (四)被告就上開所涉加重竊盜罪部分，已著手於竊盜行為之實行
    ，而未生取得財物之結果，為未遂犯，依刑法第25條第2 項
    規定，按既遂犯之刑減輕之。
  (五)爰審酌被告現年35歲，正值壯年，竟竊取他人財物，無視法
    紀，尊重他人財產權觀念薄弱，亦影響社會治安，且前有3
    次竊盜前科紀錄，分別經臺灣嘉義地方法院以84年度易字第
    759 號、89年度易字第893 號各判處有期徒刑7 月（緩刑4
    年）、4 月，及本院以94年度六簡字第225 號判處拘役55日
    確定（不構成累犯），不思警惕而再犯本罪，顯見漠視法律
    ，亦未能從中獲取教訓，不宜輕縱，惟念其犯後自警詢、偵
    查中迄本院審訊時，均坦承犯行，所竊得之財物均已由被害
    人領回，被害人之損失已經彌補，且其教育程度為國中畢業
    ，為搭蓋鐵皮屋之臨時工，娶泰國籍妻，尚無子女，業據被
    告陳明在卷，綜合考量上開一切情狀，分別量處如主文所示
    之刑，並定其應執行之刑。
  (六)扣案之老虎鉗1 支、扳手2 支，及未扣案但無法證明業已滅
    失之鑰匙1 支，均係被告所有供犯罪所用之物，業據被告供
    明在卷，依刑法第38條第1 項第2 款規定，均併予宣告沒收
    之。
據上論斷，依應刑事訴訟法第273 條之1 第1 項、第299 條第1
項前段，刑法第320 條第1 項、第321 條第2 項、第1 項第3 款
、第25條第2 項、第51條第5 款、第38條第1 項第2 款，刑法施
行法第1 條之1 第1 項、第2 項前段，判決如主文。
本案經檢察官乙○○到庭執行職務。
中　　華　　民　　國　　96　　年　　1 　　月　　31　　日
                  刑事第四庭  法　官  曾鴻文
以上正本證明與原本無異。
如不服本判決，應於判決收受後10日內，向本院提出上訴狀（須
附繕本）。
                              書記官  顏錦清
中　　華　　民　　國　　96　　年　　1 　　月　　31　　日
附錄本判決論罪科刑法條全文：
刑法施行法第1 條之1、刑法第320條第1項：
意圖為自己或第三人不法之所有，而竊取他人之動產者，為竊盜
罪，處5 年以下有期徒刑、拘役或新臺幣15,000 元以下罰金。
刑法第321條第1項
犯竊盜罪而有左列情形之一者，處6 月以上、5 年以下有期徒刑
：
一  於夜間侵入住宅或有人居住之建築物、船艦或隱匿其內而犯
    之者。
二  毀越門扇、牆垣或其他安全設備而犯之者。
三  攜帶兇器而犯之者。
四  結夥三人以上而犯之者。
五  乘火災、水災或其他災害之際而犯之者。
六  在車站或埠頭而犯之者。
